【裁判字號】    97,易,2839
【裁判日期】    971029
【裁判案由】    竊盜
【裁判全文】
臺灣臺北地方法院刑事判決      九十七年度易字第二八三九號
公  訴  人  臺灣臺北地方法院檢察署檢察官
被      告  甲○○
上列被告因竊盜案件，經檢察官聲請以簡易判決處刑（九十七年
度偵字第一八二四○號），本院認不宜以簡易判決處刑（九十七
年度簡字第三六四八號），改依通常程序審理，本院判決如下：
    主  文
甲○○竊盜，累犯，處有期徒刑月，如易科罰金，以新臺幣壹
仟元折算壹日。
    事  實
一、甲○○於民國九十年間犯竊盜罪，經臺灣板橋地方法院以九
    十一年度易字第六九七號判處有期徒刑一年二月，嗣經上訴
    ，由臺灣高等法院以九十一年度上易字第一二七一號駁回上
    訴確定，又於九十一年間犯竊盜罪，經本院以九十一年度易
    字第一三八六號判處有期徒刑一年六月，嗣經上訴，由臺灣
    高等法院以九十二年度上易字第六五號駁回上訴確定，再於
    九十年間犯幫助恐嚇取財罪，經臺灣臺東地方法院以九十四
    年度易字第一八號判處有期徒刑十月確定，另於九十一年間
    因違反稅捐稽徵法案件，經臺灣臺東地方法院以九十四年度
    易字第一一三號判處有期徒刑七月確定，上開四罪，嗣依中
    華民國九十六年罪犯減刑條例分別減為有期徒刑七月、九月
    、五月、三月又十五日，應執行有期徒刑一年二月又十五日
    確定，於九十七年二月十一日縮刑期滿執行完畢，猶不知悔
    改，於九十七年八月十二日上午九時五十分許（檢察官聲請
    簡易判決處刑書誤載為十時），行經臺北市松山區○○○路
    ○段一三一巷六弄口，見臺北市環境保護局松山區清潔隊東
    社分隊所有掃路手推車一部停放於該處，竟萌生意圖為自己
    所有不法之犯意，以徒手將車斗與輪軸扳離之方式，竊取該
    手推車之輪胎一組（檢察官聲請簡易判決處刑書誤植為掃路
    手推車一部），得手後逃逸，旋於同日上午十時五分許，為
    警在臺北市○○區○○路與民權東路口查獲。
二、案經臺北市政府警察局松山分局報請臺灣臺北地方法院檢察
    署檢察官偵查聲請以簡易判決處刑，本院認不宜以簡易判決
    處刑，改依通常程序審理。
    理  由
壹、證據能力方面：
    按被告以外之人於審判外之言詞或書面陳述，除法律有規定
    者外，不得作為證據，刑事訴訟法第一百五十九條第一項固
    定有明文；惟被告以外之人於審判外之陳述，雖不符刑事訴
    訟法第一百五十九條之一至第一百五十九條之四之規定，而
    經當事人於審判程序同意作為證據，法院審酌該言詞陳述或
    書面陳述作成時之情況，認為適當，亦得為證據，當事人、
    代理人或辯護人於法院調查證據時，知有第一百五十九條第
    一項不得為證據之情形，而未於言詞辯論終結前聲明異議者
    ，視為有前項之同意，同法第一百五十九條之五亦有明文。
    證人即臺北市環境保護局松山區清潔隊東社分隊長乙○○於
    警詢時之證述，及其所書立之贓物認領保管單，雖屬被告以
    外之人於審判外之言詞及書面陳述，然當事人於審判程序對
    於上開證據方法之證據能力並未爭執，本院審酌前開審判外
    之言詞及書面陳述於作成時之情況，並無違法不當或證明力
    明顯過低之瑕疵，認前揭證據方法，適為本案之證據；至其
    餘資以認定本案犯罪事實之非供述證據（詳後述），亦查無
    違反法定程序取得之情形，依同法第一百五十八條之四反面
    規定，應具證據能力，合先敘明。
貳、實體方面：
一、訊據被告甲○○對於上揭事實供承不諱（見本院卷第三十頁
    ），核與證人乙○○於警訊中證述失竊之情節相符（見臺灣
    臺北地方法院檢察署九十七年度偵字第一八二四○號偵查卷
    第六頁至第七頁），並有贓物認領保管單、採證照片附卷可
    稽（見同上偵查卷第十五頁、第十七頁）。足見被告任意性
    自白與事實相符，應堪採信。本案事證明確，被告竊盜犯行
    ，堪以認定，應予依法論科。
二、核被告所為，係犯刑法第三百二十條第一項竊盜罪。被告於
    九十年間犯竊盜罪，經臺灣板橋地方法院以九十一年度易字
    第六九七號判處有期徒刑一年二月，嗣經上訴，由臺灣高等
    法院以九十一年度上易字第一二七一號駁回上訴確定，又於
    九十一年間犯竊盜罪，經本院以九十一年度易字第一三八六
    號判處有期徒刑一年六月，嗣經上訴，由臺灣高等法院以九
    十二年度上易字第六五號駁回上訴確定，再於九十年間犯幫
    助恐嚇取財罪，經臺灣臺東地方法院以九十四年度易字第一
    八號判處有期徒刑十月確定，另於九十一年間因違反稅捐稽
    徵法案件，經臺灣臺東地方法院以九十四年度易字第一一三
    號判處有期徒刑七月確定，上開四罪，嗣依中華民國九十六
    年罪犯減刑條例分別減為有期徒刑七月、九月、五月、三月
    又十五日，應執行有期徒刑一年二月十五日確定，於九十七
    年二月十一日縮刑期滿執行完畢，有臺灣高等法院被告前案
    紀錄表存卷可按（見本院卷第三頁至第十九頁），其前受徒
    刑之執行完畢，五年以內故意再犯本案有期徒刑以上之罪，
    為累犯，應依刑法第四十七條第一項之規定加重其刑。爰審
    酌被告前有如事實欄所示之前科，素行不佳，且正值盛年，
    不思正途營生，竟冀望不勞而獲行竊他人財物，所為損害被
    害人，且危害社會治安匪淺，惟其犯罪後尚能坦承犯行，所
    竊取物品之價值亦非至鉅，並業經被害人領回，及其犯罪之
    動機、目的、手段、生活狀況、智識程度等一切情狀，量處
    如主文所示之刑，並諭知易科罰金之折算標準。
據上論斷，應依刑事訴訟法第四百五十二條、第二百八十四條之
一、第二百九十九條第一項前段，刑法第三百二十條第一項、第
四十七條第一項、第四十一條第一項前段，刑法施行法第一之一
條第一項、第二項前段，判決如主文。
本案經檢察官楊冀華到庭執行職務
中    華    民    國  九十七  年    十    月  二十九  日
                          臺灣臺北地方法院刑事第七庭
                              法      官  孫萍萍
以上正本證明與原本無異。
如不服本判決，應於判決送達後十日內，向本院提出上訴狀。
                              書  記  官  林義盛
中    華    民    國  九十七  年    十    月  二十九  日
附錄本案論罪科刑法條全文：
刑法第三百二十條
意圖為自己或第三人不法之所有，而竊取他人之動產者為竊盜罪
，處五年以下有期徒刑、拘役或五百元以下罰金。
意圖為自己或第三人不法之利益，而竊佔他人之不動產者，依前
項之規定處斷。
前二項之未遂犯罰之。


司法院資訊處製作；財團法人民間司法改革基金會備份。
